臺灣臺南地方法院刑事判決　　　　　　　　　　　　九十二年度易字第一二九五號
　　公　訴　人　臺灣臺南地方法院檢察署檢察官
　　被　　　告　乙○○
右列被告因竊盜等案件，經檢察官提起公訴（九十二年度營偵字第一二一七號、九十
二年度營偵字第一二八一號），本院判決如左：
    主      文
乙○○連續攜帶兇器毀越門扇竊盜，處有期徒刑壹年陸月。扣案之螺絲起子壹支沒收
。
    事      實
一、乙○○自民國（下同）九十二年十月八日起，基於意圖為自己不法所有之概括犯
    意，於如附表所示之時、地，連續以如附表之方式竊取他人之財物共計五次，得
    手後，所得現金均花用殆盡，藍寶石戒指則以新臺幣（下同）二千元之價格，抵
    押予不知情之魏彤恩（另經臺灣臺南地方法院檢察署檢察官為不起訴處分）。嗣
    經警查獲，並扣得被告所有之螺絲起子一支。
二、案經臺南縣警察局新營分局報告臺灣臺南地方法院檢察署偵查起訴。
    理      由
一、訊據被告乙○○除對附表編號六之部分矢口否認犯行外，餘均坦承不諱（見本院
    九十三年一月七日準備程序筆錄、九十三年二月十二日、九十三年三月三日審理
    筆錄），經核與如附表編號一至編號五、編號七至編號十所示之被害人於警詢中
    所指訴之情節大致相符（見臺南縣警察局新營分局九十二年十月二十日、九十二
    年十月十五日、十六日警詢筆錄），且有被告所有供犯罪用之螺絲起子一支扣案
    可資佐證，足證被告確有如附表編號一至編號五、編號七至編號十所示之行為，
    至為明灼。被告乙○○固辯稱：「我沒有偷存摺，我那天只是要去找丙○○」云
    云。然查：被告乙○○於警詢中坦承：「（於九十二年十月十五日你涉嫌竊取．
    ．．丁○○重溪農會存摺一本等案，是否你行竊的？）都是我竊取的」，「（你
    於九十二年十月十五日上午八時三十分，侵入柳營鄉重溪村二鄰十八之一號丁○○住宅竊盜何物？）我進入丁○○住宅竊盜財物」等語明確（見臺南縣警察局新
    營分局九十二年十月十七日警詢筆錄），經核與證人丁○○所陳：「乙○○進入
    我家偷我所有柳營鄉農會重溪辦事處存摺一本」，「（乙○○是否為侵入你家之
    男子？）是的」，「當時被告說要找我兒子丙○○，我就跟他說我兒子不在，原
    本我以為他已離開我家住處，．．．我上二樓時，二樓房間已遭翻箱倒櫃，非常
    零亂」等語大致相符（見同卷九十二年十月十五日警詢筆錄），且證人丁○○於
    本院審理時亦證稱：不可能是存摺之前就遺失的，家裡未曾遭竊過，當時屋內有
    被翻動過，而且存摺迄今仍沒有找到等語無訛（見本院九十三年三月三日審理筆
    錄），故就被告乙○○上開自白與證人丁○○互核一致之證詞以觀，足證被告乙○○確有進入證人丁○○家中二樓翻動物品，進而竊取存摺一本至明，故被告既
    有竊取該存摺一本，益見其主觀上確有意圖為自己不法所有之竊盜犯意無誤。被
    告乙○○固辯稱：「我有叫丁○○之兒子阿發」云云。然苟被告所辯屬實，何以
    證人丁○○已告知其子不在，被告仍滯留在現場不離去？且衡以被告另辯稱：「
    我聽到有人喊抓賊，便馬上從前門離開他家」云云，然被告復自承：我是將腳踏
    車放在丁○○住宅後面巷道才進入丁○○家等語（見同卷九十二年十月十五日警
    詢筆錄），苟被告確係欲至證人丁○○家中找證人丁○○之子丙○○，何以將腳
    踏車放置於證人丁○○住宅後之巷道內再由前門進入？而被告所辯是時正巧有竊
    賊在場云云，依經驗法則，所辯顯然過於巧合，難信為真。再者，如被告僅係單
    純探訪證人丁○○之子，被告既未竊取證人丁○○任何財物，何以當時一聽聞有
    賊，隨即拔腿而離開現場？復棄置其所騎乘之腳踏車？故客觀判斷，被告此舉顯
    係其當時因竊得存摺一本而心虛所致，要屬無疑。況依證人丁○○所證述之詞以
    觀，當時屋內有被翻動過之痕跡，依常理判斷，顯然竊賊須停留一段時間，何以
    被告未見到該人？被告既自承與證人丁○○之子為朋友無訛，苟其所言屬實，被
    告既能聽聞鄰人大喊抓賊，顯見是時喊叫之音量頗大，如有竊賊在場，被告亦得
    以見聞，然被告不惟無法指出尚有何人在現場，以供本院參酌，從而，就被告乙○○先則辯稱：之後他們有找到存摺云云，又辯稱：我聽錯了，以為是別的案子
    云云，再辯稱：因為被害人向警察說他們存摺不見了，我才承認有偷存摺云云，
    前後辯詞反覆不一，故酌以證人丁○○所證述之事實既前後一致，益見被告確有
    如附表編號六所示之行為，至為明酌。綜上各情相互勾稽，本案事證明確，被告
    之犯行，均堪以認定。
二、按刑法第三百二十一條第一項第三款之攜帶兇器竊盜罪，係以行為人攜帶兇器竊
    盜為其加重條件，此所謂兇器，其種類並無限制，凡客觀上足對人之生命、身體
    、安全構成威脅，具有危險性之兇器均屬之，且祇須行竊時攜帶此種具有危險性
    之兇器為已足，並不以攜帶之初有行兇之意圖為必要，是以，螺絲起子、鉗子等
    一般家庭日常工具，只要客觀上足對人之身體、生命構成威脅，即屬該款所指之
    兇器，最高法院七十九年度台上字第五二五三號判例意旨、司法院七十四年廳刑
    一字第三一三號函亦可資參照。故本件被告乙○○著手竊取所使用如附表編號五
    、編號七之工具，客觀上既具有危險性，且質地堅硬，足以傷害人之身體及危害
    人之生命，顯具危險性，應認係屬兇器至明。核被告乙○○意圖為自己不法之所
    有，而竊取他人之財物，所為係犯刑法第三百二十條第一項、第三百二十一條第
    一項第一款、第二款、第三款之夜間侵入住宅、攜帶兇器、毀越門扇竊盜罪。另
    按上訴人毀壞構成門扇之一部之電動鎖及喇叭鎖，係毀壞門扇之行為，毀壞附加
    於門上之掛鎖，則屬毀壞安全設備，因認上訴人所為，係犯刑法第三百二十一條
    第一項第二款、第三款之攜帶兇器毀壞門扇、安全設備竊盜罪。其毀壞門扇及安
    全設備之行為，乃係竊盜之加重要件行為，自無成立毀損罪之餘地，最高法院八
    十三年度臺上字第三八五六號判例可資參照。準此，公訴意旨於犯罪事實欄內就
    毀損附表編號三至五、編號七之部分，另論以刑法第三百五十四條毀損罪乙節，
    認事用法尚有違誤，併此指明。又被告前後如附表所示之犯行，時間緊接，方法
    相同，觸犯構成要件相同之罪名，顯係基於概括犯意為之，應依刑法第五十六條
    之規定，論以刑法第三百二十一條第一項第二款、第三款之攜帶兇器毀越門扇竊
    盜罪之一罪處斷（即論以附表編號七之部分處斷），並加重其刑。爰審酌被告犯
    罪之動機、目的係貪圖不法利益、手段、所生危害非輕、且前有多次犯罪紀錄、
    惟犯罪後坦認部分犯行，顯見態度良好等一切情狀，量處如主文所示之刑，以資
    懲儆。扣案之螺絲起子一支均係供犯罪所用，為被告所有之物，有扣押物品清單
    一紙附卷可佐，爰依刑法第三十八條第一項第二款之規定宣告沒收，至剪刀一把
    未據扣案，無從證明現仍存在，爰不另行宣告沒收，附此敘明。
三、公訴意旨另略以：被告乙○○於附表編號三至五、編號七所示之時、地，亦有侵
    入各該被害人之住宅，因認被告涉犯刑法第三百零六條之罪嫌云云。訊據被告乙○○固坦認此部分犯行，惟查：如附表編號三至五、編號七之被害人，於警詢中
    均僅有對被告乙○○之竊盜行為提出告訴，並未就侵入住宅之部分提出告訴，業
    據各該被害人於警詢中陳述明確（見臺南縣警察局新營分局九十二年十月十五日
    、十六日警詢筆錄），故侵入住宅部分既未提出告訴，本應不受理，然公訴人認
    此部分與前開論罪科刑部分有牽連犯裁判上一罪之關係，故此部分爰不另為不受
    理之諭知，附此敘明。
據上論斷，應依刑事訴訟法第二百九十九條第一項前段，刑法第五十六條、第三百二
十一條第一項第二款、第三款、第三十八條第一項第二款，罰金罰鍰提高標準條例第
一條前段，判決如主文。
本案經檢察官甲○○到庭執行職務
中      華      民      國      九十三      年    三    月      十七    日
                              臺灣臺南地方法院刑事第六庭
                                    審判長法  官  黃光進
                                          法  官  張瑛宗
                                          法  官  黃翰義
右正本證明與原本無異。
如不服本判決應於送達後十日內向本院提出上訴狀。
                                          書記官  林憶梅
中      華      民      國      九十三      年    三    月      十七    日
附表：
┌──┬─────┬─────┬──────────┬────┬────┐
│編號│時      間│地      點│行  為  態  樣      │竊得財物│所犯法條│
├──┼─────┼─────┼──────────┼────┼────┤
│一  │九十二年十│臺南縣柳營│趁四人無人之際，徒手│腳踏車一│刑法（下│
│    │月八日凌晨│鄉重溪村八│竊盜洪清通所有腳踏車│部      │同）第三│
│    │一時二十分│十號      │一部                │        │百二十條│
│    │許        │          │                    │        │第一項  │
├──┼─────┼─────┼──────────┼────┼────┤
│二  │九十二年十│臺南縣柳營│破壞大門後，侵入陳明│現金一千│第三百二│
│    │月八日十時│鄉篤農村義│和住宅內（未據告訴）│元      │十一條第│
│    │十五分許  │士路一段七│，竊取財物          │        │二款    │
│    │          │一○巷十號│                    │        │        │
├──┼─────┼─────┼──────────┼────┼────┤
│三  │九十二年十│臺南縣柳營│趁陳來經返回住處吃飯│現金約六│第三百二│
│    │月十一日下│鄉篤農小腳│之際，侵入上址農葯行│千元    │十條第一│
│    │午二時許  │腿二三八之│內（未據告訴）竊取財│        │項      │
│    │          │一號      │物                  │        │        │
├──┼─────┼─────┼──────────┼────┼────┤
│四  │九十二年十│同右      │同右                │現金約六│同右    │
│    │月十二日下│          │                    │千五百元│        │
│    │午一時許  │          │                    │        │        │
├──┼─────┼─────┼──────────┼────┼────┤
│五  │九十二年十│臺南縣柳營│持可為兇器之剪刀侵入│現金約三│第三百二│
│    │月十三日下│鄉篤農村小│董勳住宅（未據告訴）│千元    │十一條第│
│    │午一時許  │腳腿二二四│，毀損屬安全設備之抽│        │二款、第│
│    │          │號        │屜後，竊取財物      │        │三款    │
│    │          │          │                    │        │        │
├──┼─────┼─────┼──────────┼────┼────┤
│六  │九十二年十│臺南縣柳營│佯稱欲找丁○○之子連│存摺一本│第三百二│
│    │月十五日上│鄉重溪村小│春欽進入丁○○住宅（│        │十條第一│
│    │午八時三十│腳腿十八之│未據告訴），趁機竊取│        │項      │
│    │分許      │一號      │丙○○所有柳營鄉存摺│        │        │
│    │          │          │一本                │        │        │
├──┼─────┼─────┼──────────┼────┼────┤
│七  │九十二年十│臺南縣柳營│持可為兇器之螺絲起子│皮夾一個│第三百二│
│    │月十六日下│鄉篤農村義│一支毀壞連俊銘住宅之│（內含現│十一條第│
│    │午三時四十│士路一段六│門扇後竊取財物（侵入│金約九千│第二款、│
│    │五分許    │七三巷六號│住宅分未據告訴）    │元）    │第三款  │
├──┼─────┼─────┼──────────┼────┼────┤
│八  │九十二年十│臺南縣新營│夜間侵入歐伴住宅竊取│藍寶石戒│第三百二│
│    │月十九日下│市○○路一│財物                │指一只、│十一條第│
│    │午六時二十│三九巷七弄│                    │鑽石戒指│一項第一│
│    │分許  │三號      │                    │一只、金│款      │
│    │          │          │                    │項鍊一條│        │
│    │          │          │                    │、Ｋ金項│        │
│    │          │          │                    │鍊一條、│        │
│    │          │          │                    │玉鐲子三│        │
│    │          │          │                    │只（價值│        │
│    │          │          │                    │約七萬九│        │
│    │          │          │                    │千元）  │        │
├──┼─────┼─────┼──────────┼────┼────┤
│九  │九十二年十│臺南縣新營│侵入蔡滿住宅內（未據│西門子行│第三百二│
│    │月二十日下│市○○街四│告訴），竊取財物    │動電話一│十條第一│
│    │午四時許  │十二號之三│                    │支、現金│項      │
│    │          │          │                    │一千元  │        │
├──┼─────┼─────┼──────────┼────┼────┤
│十  │九十二年十│臺南縣新營│夜間侵入歐伴住宅竊取│男用手錶│第三百二│
│    │月二十日下│市○○路一│財物                │一只、女│十一條第│
│    │午七時十分│三九巷七弄│                    │用手錶一│一項第一│
│    │許        │三號      │                    │只      │款      │
└──┴─────┴─────┴──────────┴────┴────┘
附錄本案論罪科刑法條全文：
中華民國刑法第三百二十一條
犯竊盜罪而有左列情形之一者，處六月以上、五年以下有期徒刑：
一  於夜間侵入住宅或有人居住之建築物、船艦或隱匿其內而犯之者。
二  毀越門扇、牆垣或其他安全設備而犯之者。
三  攜帶兇器而犯之者。
四  結夥三人以上而犯之者。
五  乘火災、水災或其他災害之際而犯之者。
六  在車站或埠頭而犯之者。
前項之未遂犯罰之。
